臺灣新北地方法院刑事判決
                                     110年度訴字第1182號
公  訴  人  臺灣新北地方檢察署檢察官
被      告  潘侃昇


指定辯護人  本院公設辯護人張哲誠
上列被告因違反毒品危害防制條例案件，經檢察官提起公訴（11
0年度偵字第36153 號），暨移送併辦（110年度偵字第40859號
），本院判決如下：
    主    文
潘侃昇販賣第二級毒品，累犯，處有期徒刑參年。
未扣案三星廠牌門號0000000000號行動電話壹支（含SIM卡壹張
）、販賣毒品所得新台幣壹仟元均沒收，於全部或一部不能沒收
或不宜執行沒收時，皆追徵其價額。
    事    實
一、潘侃昇前因違反毒品危害防制條例之施用第二級毒品案件，
    分別經㈠本院以107年度簡字第2126號判處有期徒刑4月確定
    ；㈡本院以107年度簡字第5381號判處有期徒刑4月，上訴後
    ，再經本院以107年度簡上字第980號駁回上訴確定；㈢本院
    以108年度簡字第1409號判處有期徒刑5月確定；上開案件經
    本院以108年度聲字第2124號裁定合併定應執行有期徒刑9月
    ，於民國109年4月20日易科罰金執行完畢。詎其明知甲基安
    非他命係毒品，具成癮性、濫用性及社會危害性，不得販賣
    、持有，仍意圖營利，基於販賣第二級毒品之犯意，經以其
    三星廠牌門號0000000000號行動電話（含SIM 卡1張）與丁
    宇龍聯繫達成買賣合意後，於110年2月21日11時15分至12時
    7分許，在新北市○○區○○路00號附近之頭前庄捷運站3號出口
    ，以新臺幣（下同）1000元對價，販賣0.5公克之甲基安非
    他命予丁宇龍，從中賺取供自己免費施用之毒品量差以牟利
    ；嗣為警循線查獲，並於110年9月15日拘提到案。
二、案經臺北市政府警察局刑事警察大隊移請臺灣新北地方檢察
    署檢察官偵查起訴暨移送併案審理。
    理    由
一、按被告以外之人於審判外之陳述，雖不符前4 條之規定，而
    經當事人於審判程序同意作為證據，法院審酌該言詞陳述或
    書面陳述作成時之情況，認為適當者，亦得為證據，刑事訴
    訟法第159 條之5 定有明文；其立法理由在於傳聞證據未經
    當事人之反對詰問予以核實，乃排斥其證據能力。惟當事人
    如放棄對原供述人之反對詰問權，於審判程序表示同意該等
    傳聞證據可作為證據，此時，法院除認該傳聞證據欠缺適當
    性外，自可承認其證據能力。經查，關於本案所引屬於審判
    外陳述之傳聞證據，公訴人、被告潘侃昇及其辯護人均同意
    作為證據，且經本院審酌該證據作成情況亦無不適當之情形
    ，是依上開規定，認得作為本案證據。
二、前開犯罪事實業據被告坦承不諱，核與證人即毒品買受人丁
    宇龍於警詢、偵訊之證述均大致相符，並有臺北市政府警察
    局刑事警察大隊指認犯罪嫌疑人紀錄表1份、內容如下之被
    告與丁宇龍LINE對話翻拍照片3張在卷足憑（見偵卷第17至2
    1頁）；另被告本案係賺取供自己施用之毒品量差以牟利等
    情，業據被告於本院訊問時供述明確（見本院卷第54頁），
    堪認被告確有營利之意圖甚明。綜上，足見被告之自白係與
    事實相符，可信為真；從而，本案事證明確，被告犯行堪予
    認定，應依法論科。　　
　㈠110年2月20日21時34分至同日21時45分許：
    被　告：（撥打電話與丁宇龍通話49秒）
    被　告：（傳送「打勾」及「LINE」之貼圖）
    被　告：0000000
　  被　告：（收回訊息）
    丁宇龍：一個多少,,？
    被　告：（收回訊息）
    被　告：（收回訊息）
    被　告：（收回訊息）
    被　告：（收回訊息）
    丁宇龍：一千八有沒有實啊？
    被　告：（收回訊息）
    丁宇龍：了解我問看看
    丁宇龍：我要明天才有夠錢
    被　告：（收回訊息）
    丁宇龍：怎麼說？
    被　告：（收回訊息）
    被　告：（收回訊息）
    被　告：（收回訊息）
    丁宇龍：了解不是我的我會告訴你
    被　告：（收回訊息）
    丁宇龍：現在沒什麼錢
    被　告：（收回訊息）
    被　告：（收回訊息）
    丁宇龍：沒有內
    被　告：我要現
    被　告：人家要來收錢
    被　告：我錢不夠
  ㈡110年2月21日11時10分至同日11時16分許：
    丁宇龍：（撥打電話與被告通話53秒）
    丁宇龍：我地址還沒告訴你
    丁宇龍：（傳送GOOGLE位置資訊）
    丁宇龍：新莊區中正路60號
    丁宇龍：（撥打電話與被告通話28秒）
    丁宇龍：記得分23
  ㈢110年2月21日11時45分許：
    被　告：（撥打電話與丁宇龍通話32秒）
  ㈣110年2月21日12時7分許：
    丁宇龍：在頭前庄捷運站3號出口
    丁宇龍：（撥打電話與被告通話17秒）
三、查甲基安非他命係毒品危害防制條例第2條第2項所稱之第二
    級毒品，不得非法持有、販賣。被告出售甲基安非他命予丁
    宇龍之所為，係犯毒品危害防制條例第4條第2項之販賣第二
    級毒品罪；被告販賣毒品前非法持有甲基安非他命之低度行
    為，為販賣之高度行為所吸收，不另論罪。
四、加重減輕部分：
　㈠被告有事實欄記載之犯罪科刑紀錄，於109年4月20日執行完
    畢，有卷附臺灣高等法院被告前案紀錄表可按，其受有期徒
    刑執行完畢，5年以內故意再犯有期徒刑以上之罪，為累犯
    ；又審酌前述構成累犯者，為被告施用第二級毒品案件，犯
    罪類型及罪質部分與本案具有關聯性，並足徵前開有期徒刑
    之執行對被告未生警惕作用，竟進而為毒品之販賣行為，是
    以如加重其刑，尚不至於使「行為人所受的刑罰」超過「其
    所應負擔罪責」，爰依司法院大法官釋字第775號解釋意旨
    及刑法第47條第1項，加重其刑；惟就法定刑為無期徒刑部
    分，依刑法第65條第1項規定，不得再加重其刑。
　㈡按犯第4條至第8條之罪於偵查及歷次審判中均自白者，減輕
    其刑，毒品危害防制條例第17條第2項定有明文；查被告於
    偵查及本院審判均自白本案犯行，符合前開規定之減刑要件
    ，爰依上開規定減輕其刑。
　㈢被告本案販賣毒品甲基安非他命之數量僅0.5公克，核屬小額
    零星販賣，尚非鉅量之毒品，且與大宗走私或利用幫派組織
    結構販賣者相較，對社會之危害顯然較低，應僅屬吸毒者間
    互通有無，而從中擷取部分毒品以賺取量差以牟利，對社會
    造成之危害尚無從與大宗販賣或組織型毒販相提並論，惟所
    觸犯之販賣第二級毒品罪，縱依前述㈠、㈡加重再減輕後，而
    論處最低本刑5年1月之有期徒刑，仍有情輕法重核屬過苛之
    情，在客觀上足以引起一般人同情，爰依刑法第59條之規定
    減輕其刑。
　㈣以上部分，爰先加後遞減之（無期徒刑部分不加重）。
五、檢察官另移送本院併案審理之臺灣新北地方檢察署110年度
    偵字第40859號案件，係與本案起訴之事實相同，附此敘明
    。
六、爰審酌被告不思努力進取，又有多次施用第二級毒品前科，
    應知毒品對人體之危害性，竟仍圖一己私利出售甲基安非他
    命，藉以賺取毒品供己免費施用，所為殘害國民身心健康，
    助長社會濫用毒品風氣，並造成社會治安潛在危險；惟念其
    坦承犯行，堪認甚有悔意，且僅小額販賣賺取些微量差利潤
    ，惡性非鉅，復考量被告之素行、學歷、工作情形、家庭狀
    況、智識程度、犯罪之動機、目的、手段、所得等一切情狀
    ，量處如主文所示之刑，以資懲儆。
七、查三星廠牌門號0000000000號行動電話1支（含SIM卡1張）
    ，係被告用以與丁宇龍聯繫而達成本案毒品買賣合意之物，
    業經被告供述明確（見本院卷第54頁），爰依毒品危害防制
    條例第19條第1 項規定沒收之；另被告販賣毒品收取之款項
    1000元，係本案犯罪所得，業據被告及證人丁宇龍分別供證
    在卷（見偵卷第80頁、本院卷第54頁），又無刑法第38條之
    2 第2 項所定情形，爰依刑法第38條之1 第1 項規定宣告沒
    收之；又上述行動電話及犯罪所得均未扣案，爰分別依刑法
    第38條第4 項、第38條之1 第3 項規定宣告於全部或一部不
    能沒收或不宜執行沒收時，追徵其價額。　　　　
據上論斷，應依刑事訴訟法第299 條第1 項前段，判決如主文。
本案經檢察官陳香君偵查起訴暨移送併辦，由檢察官許慈儀到庭
執行職務。
中　　華　　民　　國　 111　　年　　2　　月　 　15　　日
                  刑事第二庭　審判長法　官　許必奇

                                    法　官　劉芳菁

                                    法　官　洪珮婷
上列正本證明與原本無異。
如不服本判決，應於送達後20日內，向本院提出上訴書狀，並應
敘述上訴理由：其未敘述上訴理由者，應於上訴期間屆滿後20日
內向法院補提理由書（均需按他造當事人之人數附繕本，切勿逕
送上級法院）。
                                    書記官  林修渝
中　　華　　民　　國　　111 　年　　2 　　月　　16　　日

附錄論罪科刑法條全文：
毒品危害防制條例第4 條第2 項
製造、運輸、販賣第二級毒品者，處無期徒刑或10年以上有期徒
刑，得併科新臺幣1千5百萬元以下罰金。